CONTACTO



Ignacia.cordova.sm@gmail.com



+569 49081590

DATOS PERSONALES

Nacionalidad: Chilena

R.U.T: 20.110.052-6

Santiago, Chile.

EDUCACIÓN



COLEGIO LOS OLMOS

Media completa 2017

(Promedio 6.1)

IGNACIA VALENTINA CÓRDOVA SAN MARTÍN

ACERCA DE MÍ

He tenido la oportunidad de realizar varios tipos de trabajos en los que he adquirido experiencia en diferentes áreas, tales como atención al cliente, ventas, Y administración en general.

Me considero una persona proactiva, ordenada, organizada, metódica y muy empática, con una alta habilidad de adaptación y facilidad para aprender.

Trabajo en equipo y dominio de redes sociales y herramientas tecnológicas.

EXPERIENCIA

ADMINISTRADORA DE LOCAL

(Octubre 2019 – diciembre 2021)

Onibi Sushi. Desempeñándose como administradora del local, realizando funciones de administración, planificación de compras, ventas y pagos. Revisión de caja, supervisión de pedidos, atención al cliente, entre otros.

ENCARGADA DE LOCAL

(Junio 2018 -septiembre 2018)

Pinta a tu pinta. Desempeñándose como encargada de local, realizando las ventas, caja y funcionamiento del local.

CAJERA PART TIME

(Octubre 2018 – julio 2019)

DBS Beauty. Desempeñándose como cajera y vendedora de la tienda ubicada en el mall Costanera Center.

PROMOTORA

(marzo 2018 - mayo 2018)

G&T S.A. Desempañándose como promotora para las diferentes campañas de la empresa, en áreas de retail y grandes cadenas de supermercado.

CAJERA Y GARZONA PART TIME

(Abril 2015 – diciembre 2017)

Onibi Sushi. Desempeñándose como cajera y garzona part time, atención de público en genera